臺灣宜蘭地方法院刑事判決　　　　　　　 95年度易字第477號
公　訴　人　臺灣宜蘭地方法院檢察署檢察官
被　　　告　丁○○
　　　　　　　　　　（現於臺灣宜蘭看守所羈押中）
上列被告因犯竊盜案件，經檢察官提起公訴（95年度偵字第4535
號），本院合議庭裁定適用簡式審判程序，爰不經通常程序判決
如下：
    主  文
丁○○犯如附表「所犯法條與罪名」欄所示之罪，均為累犯，各
處如附表「刑度」欄所示之刑，扣案之如附表「應沒收之物」欄
所示之物沒收。應執行有期徒刑貳年貳月，扣案之手套壹雙及手
電筒壹支均沒收。
    事  實
一、丁○○前因犯竊盜、脫逃及偽造印文等案件，經臺灣臺北地
    方法院、臺灣高等法院臺南分院分別判處有期徒刑1年2月、
    5 月、4月確定，並經定其應執行刑為1年9月，於民國92年7
    月17日入監執行，於93年9月8日縮刑期滿執行完畢，詎仍不
    知悔改，竟各基於為自己不法所有之意圖，分別於如附表所
    示之時間、地點，以如附表所示之方法竊取被害人所有之財
    物，嗣於95年12月11日晚間10時許，始為警於宜蘭縣羅東鎮
    ○○路與中山路口查獲，並扣得手套1雙及手電筒1支。
二、案經宜蘭縣警察局羅東分局報請臺灣宜蘭地方法院檢察署檢
    察官偵查起訴。
    理  由
一、上開事實，業據被告丁○○於警詢、偵查及審理中均坦承不
    諱，核與被害人丙○○、甲○○、乙○○、戊○○於警詢時
    指述之情節相符，並有贓物認領保管單、遠東當鋪當票、行
    動電話購買單、銀樓買賣資料在卷可稽，復有手套1雙及手
    電筒1支扣案可資參佐，可認被告之自白與真實相符，自堪
    採信。本件事證已臻明確，被告犯行均堪認定，應依法論科
    。
二、核被告丁○○先後4次意圖為自己不法所有而竊取他人財物
    之行為，分別係犯如附表所示之罪。其所犯上開4罪，犯意
    個別，行為互殊，應分論併罰。又被告前因犯竊盜、脫逃及
    偽造印文案件，經臺灣臺北地方法院、臺灣高等法院臺南分
    院分別判處有期徒刑1年2月、5月、4月確定，並經定其應執
    行刑為1年9月，於92年7月17日入監執行，於93年9月8日縮
    刑期滿執行完畢，有卷附臺灣高等法院被告全國前案紀錄表
    可按，其受有期徒刑執行完畢後5年內，故意再犯本件有期
    徒刑以上之4罪，皆應依刑法第47條第1項累犯之規定加重其
    刑。審酌被告屢次以侵入他人住宅之方式竊取他人財物，對
    於被害人造成之危害非輕，及其素行、犯罪動機、手段、犯
    後坦承犯行到庭態度尚稱良好等一切情狀，分別量處如主文
    所示之刑，並定其應執行刑。扣案之手套1雙及手電筒1支，
    為被告所有供其犯罪所用之物，業據被告供承在卷，應併予
    宣告沒收。至被告犯附表編號3之竊盜犯行所使用之菜刀1
    把，被告否認為其所有，且經被害人乙○○指述該把菜刀為
    被害人乙○○所有在卷，爰不為沒收之諭知。
據上論結，應依刑事訴訟法第299條第1項前段，刑法第321條第1
項第1款、第2款、第3款、第47條第1項、第51條第5款、第38條
第1項第2款，判決如主文。
本案經檢察官賴慶祥到庭執行職務。
中　　華　　民　　國　　96　　年　　1 　　月　　30　　日
                  刑事第二庭法  官　鄭貽馨
以上正本證明與原本無異。
如不服本判決應於收受本判決後10日內向本院提出上訴書狀，其
未敘述上訴理由者，並得於提起上訴後10日內向本院補提理由書
狀(均須按他造當事人之人數附繕本)「切勿逕送上級法院」。
                            書記官  林嘉萍
中　　華　　民　　國　　96　　年　　1 　　月　　31　　日
附錄本案論罪科刑法條
刑法第321條第1項第1款、第2款、第3款
犯竊盜罪而有左列情形之一者，處 6 月以上、 5 年以下有期徒
刑：
一  於夜間侵入住宅或有人居住之建築物、船艦或隱匿其內而犯
之者。
二  毀越門扇、牆垣或其他安全設備而犯之者。
三  攜帶兇器而犯之者。
附表
┌───┬────┬─────┬──────────┬───┬───┬──┐
│編號  │時間    │地點      │竊盜方法及所竊得財物│所犯法│刑度  │應沒│
│      │        │          │                    │條及罪│      │收之│
│      │        │          │                    │名    │      │物  │
├───┼────┼─────┼──────────┼───┼───┼──┤
│一    │95年11月│宜蘭縣宜蘭│見丙○○上開住處窗戶│刑法第│有期徒│手套│
│      │5日晚間 │市○○路88│未上鎖，即自窗戶攀爬│321條 │刑柒月│壹雙│
│      │11時許（│之7號溫增 │入屋內，竊取丙○○所│第1項 │      │及手│
│      │起訴書誤│寶住處    │有之隨身碟1個、手提 │第1款 │      │電筒│
│      │載為95年│          │電腦1台及美金20元之 │、第2 │      │壹支│
│      │11月6日 │          │紙鈔1張             │款，踰│      │    │
│      │）      │          │                    │越安全│      │    │
│      │        │          │                    │設備、│      │    │
│      │        │          │                    │於夜間│      │    │
│      │        │          │                    │侵入住│      │    │
│      │        │          │                    │宅竊盜│      │    │
├───┼────┼─────┼──────────┼───┼───┼──┤
│二    │95年11月│宜蘭縣冬山│見甲○○上開住處窗戶│刑法第│有期徒│同上│
│      │10日晚間│鄉○○路  │未上鎖，即自窗戶攀爬│321條 │刑柒月│揭之│
│      │11時許  │225號李佩 │入屋內，竊取甲○○所│第1項 │      │手套│
│      │        │珍之住處  │有之新臺幣2500元及美│第1款 │      │壹雙│
│      │        │          │金100元紙鈔1 張     │、第2 │      │及手│
│      │        │          │                    │款，踰│      │電筒│
│      │        │          │                    │越安全│      │壹支│
│      │        │          │                    │設備、│      │    │
│      │        │          │                    │於夜間│      │    │
│      │        │          │                    │侵入住│      │    │
│      │        │          │                    │宅竊盜│      │    │
├───┼────┼─────┼──────────┼───┼───┼──┤
│三    │95年11月│宜蘭縣蘇澳│見乙○○上開住處後方│刑法第│有期徒│同上│
│      │23日晚間│鎮○○路  │浴室窗戶未上鎖，即自│321條 │刑捌月│揭之│
│      │11時許  │354巷2號沈│窗戶攀爬入屋內，並自│第1項 │      │手套│
│      │        │春來之住處│1樓廚房取得客觀上具 │第1款 │      │壹雙│
│      │        │          │危險性可為兇器使用之│、第2 │      │及手│
│      │        │          │菜刀1把，用以撬開櫃 │款、第│      │電筒│
│      │        │          │子，竊取乙○○所有之│3款， │      │壹支│
│      │        │          │8300元及NOKIA廠牌型 │攜帶兇│      │    │
│      │        │          │號6280之行動電話1支 │器、踰│      │    │
│      │        │          │                    │越安全│      │    │
│      │        │          │                    │設備、│      │    │
│      │        │          │                    │於夜間│      │    │
│      │        │          │                    │侵入住│      │    │
│      │        │          │                    │宅竊盜│      │    │
├───┼────┼─────┼──────────┼───┼───┼──┤
│四    │95年11月│宜蘭縣員山│見戊○○上開住處窗戶│刑法第│有期徒│同上│
│      │29日上午│鄉○○路58│未上鎖，即自窗戶攀爬│321條 │刑柒月│揭之│
│      │11時許  │巷17號賴偉│入屋內，竊取戊○○所│第1項 │      │手套│
│      │        │文住處    │有金飾45個、金項鍊2 │第2款 │      │壹雙│
│      │        │          │條、鑽戒1個、鑽石手 │，踰越│      │及手│
│      │        │          │環1條、鑽石項鍊1條、│安全設│      │電筒│
│      │        │          │寶石戒指數個、金幣1 │備竊盜│      │壹支│
│      │        │          │枚、MOTOROLA廠牌型號│      │      │    │
│      │        │          │E1000之行動電話1支、│      │      │    │
│      │        │          │SONY廠牌型號T1及    │      │      │    │
│      │        │          │CASIO廠牌型號Z3之數 │      │      │    │
│      │        │          │位相機各1台、數位硬 │      │      │    │
│      │        │          │碟錄影機1部、印有賴 │      │      │    │
│      │        │          │偉文之紅包袋數個等  │      │      │    │
│      │        │          │物                  │      │      │    │
└───┴────┴─────┴──────────┴───┴───┴──┘
